【裁判字號】    95,交聲,58
【裁判日期】    950518
【裁判案由】    聲明異議
【裁判全文】
臺灣屏東地方法院交通事件裁定          95年度交聲字第58號
原處分機關  交通部公路總局高雄區監理所屏東監理站
異  議  人
即受處分人  甲○○
上列受處分人因違反道路交通管理處罰條例案件，對於交通部公
路總局屏東監理站民國95年3 月29日屏監違字第裁82-V00000000
號裁決，聲明異議，本院裁定如下：
    主  文
異議駁回。
    理  由
一、原處分機關以：異議人即受處分人甲○○於民國94年10月18
    日（誤植為10月17日）18時50分許，騎乘車牌號碼H9H －
    239 號重型機車，行經屏東縣東港鎮○○路段，因發生事故
    受傷，經送東港輔英醫院抽血檢測值達每公升320.44毫克（
    換算呼氣之酒精濃度為每公升1.60毫克），因酒精濃度超過
    規定標準之違規，為屏東縣警察局東港分局交通組以屏警交
    字第V00000000 號舉發違反道路交通管理事件通知單舉發，
    爰依道路交通管理處罰條例第35條第1 項之規定，裁處罰鍰
    新臺幣5萬2千5百元，並吊扣駕駛執照12個月之處分。
二、異議意旨略謂：異議人於94年10月18日於屏東縣東港鎮○○
    路即因發生車禍，導致右側血胸、右臂神經叢損傷、右側髖
    臼骨折、下額骨折、右蹠骨骨折，有高雄醫學大學附設中和
    紀念紀院診斷證明書可佐，復因全身多處骨折，重大疾病創
    傷指數高達16分；因異議人家境貧困，年老父親並無任何收
    入，母親罹患有中肢體傷殘，而異議人因車禍蒙受嚴重傷害
    ，全身多處骨折，受傷之處至今當未完全固定及復位，仍在
    復健當中，生活無法自理，平日行走皆需靠輪椅代步，無任
    何工作能力及收入來源，龐大自費醫療部分也僅能靠微薄醫
    療補助及親友接濟，如處以罰鍰，則異議人之經濟及處境，
    猶如雪上加霜，為此，爰依法聲明異議，請求撤銷原處分云
    云。
三、按汽車駕駛人有飲用酒類或其他類似物後其吐氣所含酒精濃
    度超過每公升0.25毫克以上情形者，不得駕車，道路交通安
    全規則第114 條第2 款定有明文。次按汽車駕駛人，駕駛汽
    車經測試檢定有酒精濃度超過規定標準情形者，處新臺幣1
    萬5 千元以上6 萬元以下罰鍰，並當場移置保管其車輛及吊
    扣其駕駛執照1 年；又汽車駕駛人，因違反本條例及道路交
    通安全規則之規定，受吊扣或吊銷駕駛執照處分時，吊扣或
    吊銷其持有各級車類之駕駛執照，道路交通管理處罰條例第
    35條第1 項第1 款及第68條亦分別定有明文。
四、經查：本件異議人於94年10月17日下午某時，在屏東縣南州
    鄉某處飲用啤酒多瓶，已達不能安全駕駛之狀態，竟仍於18
    時50分許，騎乘車牌號碼H9H －239 號重型機車，沿屏東縣
    東港鎮○○路由北往南方向行駛，旋行經該路段慈惠護專前
    ，竟因不勝酒力而騎車搖晃不定，不能安全駕駛，而與孫庭
    芳所騎乘之車牌號碼J2L －097 號之重型機車發生撞擊，異
    議人經送醫後，委請輔英醫院抽血測得其酒精濃度達每毫升
    320.44毫克，經換算呼氣為每公升1.60毫克【換算公式為：
    MG/DL 值÷1000×5 】等情，為異議人所不爭執，並有屏東
    縣警察局道路交通事故當事人酒精測定紀錄表所附之輔英醫
    院檢驗報告單1 紙、舉發違反道路交通管理事件通知單附卷
    可稽，本件違規事實明確，另異議人固提出高雄醫學附設中
    和紀念醫院之診斷證明書及異議人母親之身心障礙手冊等資
    料，證明其確有家庭經濟上之困境，然此並非法定免責事由
    ，法院就此並無行政裁量空間，異議人所辯，實無足採，原
    處分機關依據前述規定，裁處罰鍰新臺幣5 萬2 千5 百元，
    並吊扣駕駛執照12個月之處分，核無不當，本件異議為無理
    由，應予駁回。
五、據上論斷，應依道路交通案件處理辦法第19條，裁定如主文
    。
中    華    民    國    95    年    5     月    18    日
                  交通法庭      法  官  陳海寧
以上正本證明與原本無異。
如不服本裁定應於收受送達後5 日內向本院提出抗告書狀敘述抗
告之理由抗告於臺灣高等法院高雄分院。
中    華    民    國    95    年    5     月    18    日
                                書記官  劉淑蓉


司法院資訊處製作；財團法人民間司法改革基金會備份。
